# 法院拍卖中规定，拍卖资产税费由买方承担，会计如何入账？

提问人：jdm0109 时间：2019-11-25 06:30:11
如题，在法院拍卖中，协议约定，由买受方承担拍卖资产的相关税费，譬如不动产缴纳的土地增税、附加税等，实际发票纳税主体是原资产所有人，买方仅仅缴纳相关契税，那么会计如何入账？
1 、会计中该项不属于买方承担的税费，是否符合 “为取得资产而发生的相关税费”？或者 “为取得资产而发生的必要费用”？这种情况在执行法院资产、协议约定由租赁方自行承担税费等问题上均存在（租赁如果约定，可以提高租赁价格，将税后价支付给出租方，取得全额发票即可）。那么对于拍卖资产（多见于小贷公司执行对方单位资产的情况）如何会计处理？
（ 1 ）直接计入资产原值 （ 2 ）直接作为营业外支出 我想大部分人倾向于第一种......
2 、税法：资产入账价值是否可以确认？因为代原资产所有人缴纳的税费发票与资产接受方不一致！

回答人：chenyiwei
1 、因为法院的拍卖公告中已经明确 “由买受方承担拍卖资产的相关税费”，因此实际承担这些税费是买方获得资产的前提条件，构成资产取得的必要支出，相应地应计入相关资产的取得成本。
2 、由于法定的纳税人与实际承担者不一致，可能存在这部分税费在买方无法税前扣除的问题，建议事先与主管税务机关沟通确认。